臺北高等行政法院裁定　　　　　　　　　　　　　　九十二年度訴字第三一一二號
　　原　　　告　合一紙業有限公司
　　代　表　人　甲○○
　　訴訟代理人　己○○
　　被　　　告　財政部
　　代　表　人　乙○部
　　訴訟代理人　戊○○
　　　　　　　　王舉正
　　聲 請 人即
　　參　加　人　經濟部
　　代　表　人　丙○○
　　訴訟代理人　丁○○
　　　　　　　　闕光威
右聲請人對於原告與被告間反傾銷稅事件，聲請參加訴訟，本院裁定如左：
    主  文
准經濟部參加本件被告之訴訟。
    理  由
一、按行政法院認其他行政機關有輔助一造之必要者，得命其參加訴訟。前項行政機
    關或有利害關係之第三人亦得聲請參加，此觀行政訴訟法第四十四條之規定自明
    。
二、本件聲請意旨略以：
    (一)依「平衡稅及反傾銷稅課徵實施辦法」第四十四條進行課徵反傾銷稅原因有無
      消滅或變更之調查，被告係受理申請、調查及認定傾銷有無消滅或變更、及審
      議是否停止或變更課徵；聲請人則執掌產業危害有無消滅或變更之調查認定。
      因此被告受理原告申請停止對日本進口銅版紙課徵反傾銷稅案後，於九十一年
      七月十一日以台財關字第○九一○五五○四三○號公告對課徵原因有無消滅或
      變更進行調查，並移請聲請人交由貿易調查委員會（以下簡稱貿委會）進行產
      業損害調查，貿委會即依法作成產業危害有無消滅或變更之調查及認定。聲請
      人爰將前開產業損害調查認定結果通知被告，被告並為「無充分證據顯示涉案
      廠商已無傾銷情事」之認定，決議繼續課徵反傾銷稅。
    (二)原告起訴狀所陳關於貿委會之產業損害調查認定部份，顯有謬誤概述之處，故
      聲請鈞院准許聲請人參加本件訴訟，俾確定調查認定之妥適性。
三、查原告於九十年十一月十五日依據「平衡稅及反傾銷稅課徵實施辦法」第四十四
    條第一項「平衡稅或反傾銷稅公告課徵後，財政部得依職權或依原申請人、利害
    關係人於課徵滿一年後提出之具體事證，提交委員會審議是否進行課徵原因有無
    消滅或變更之調查」之規定，向被告主張課徵原因已消滅，申請停止對日本進口
    銅版紙課徵反傾銷稅，被告於九十一年七月十一日以台財關字第○九一○五五○
    四三○號公告對課徵原因有無消滅或變更進行調查，並移請聲請人交由貿委會）
    進行產業損害調查，聲請人於九十二年四月二日以經調字第○九二○二六○四八
    ○○號函將貿委會認定「……本案產業損害調查結果，無積極證據證明課徵原因
    業已消滅或變更」之結果通知被告，被告併同其傾銷認定之結果，於九十二年五
    月六日以台財關字第○九二○五○二二一七號公告繼續對日本銅版紙課徵反傾銷
    稅，並以台財關字第○九二○五五○三二八號以相同之意旨函送原告，經本院於
    九十三年九月二十九日行準備程序，由原告及被告陳述意見，本院認聲請人有輔
    助被告之必要，依前揭法條之規定，應准許聲請人參加本件被告之訴訟，爰裁定
    如主文。
中　　　華　　　民　　　國　　九十三　　年　　　十　　　月　　　八　　　日
右為正本係照原本作成。
不得聲明不服。
                            臺 北 高 等 行 政 法 院   第 三 庭
                                           審 判 長 法  官　鄭忠仁
                                                    法　官  林育如
           　　　　　　　　　　　　　　　　　　　   法　官　侯東昇
中　　　華　　　民　　　國　　九十三　　年　　　十　　　月　　　八　　　日
            　　　　　　　　　　　　　　    　      書記官  蕭純純
